【裁判字號】    99,簡上,218
【裁判日期】    991021
【裁判案由】    詐欺
【裁判全文】
臺灣臺南地方法院刑事判決             99年度簡上字第218號
上  訴  人  乙○○
上列上訴人即被告因詐欺案件，不服本院刑事簡易庭99年度簡字
第1276號中華民國99年5月27日第一審判決（聲請簡易判決處刑
書案號：99年度偵字第1797號），提起上訴，本院管轄之第二審
合議庭判決如下：
    主  文
上訴駁回。
    事實及理由
一、本案經本院審理結果，認第一審判決對被告乙○○論以幫助
    詐欺取財既遂罪，量處有期徒刑四月，並諭知易科罰金之折
    算標準，其認事用法及量刑均無不當，應予維持，爰引用第
    一審判決書記載之事實、證據及理由（如附件）。
二、被告上訴意旨雖以：被告信用破產且已多年未與銀行往來，
    若非工作需要不需辦理新帳戶，且若要將帳戶提供詐騙集團
    使用，何必去開新帳戶，只要將去年6月在餐廳工作時更新
    的郵局帳戶交出即可等為由，請求將原判決撤銷，更為適當
    之判決。然查，被告陳稱，其機車置物箱於98年6月間即已
    損壞，而伊於同年8月底9月初遇見要介紹工作給伊之朋友，
    該朋友尚未介紹工作予伊，伊即應朋友之要求於同年9月中
    旬申辦本件國泰世華銀行帳戶之存摺及提款卡，置於上開已
    損壞之機車置物箱中，並未交給朋友，直到同年9月底，機
    車置物箱內之上開存摺及提款卡遭竊，伊亦未報警，且未向
    銀行掛失等語云云（見本院卷第47頁）。被告所述上開申辦
    本件國泰世華帳戶之原因及過程，有甚多不合理之處，諸如
    ，被告與朋友既尚未談妥新工作，何以需要申辦轉帳用之帳
    戶？又被告早知機車置物箱已損壞，卻仍將理應妥善保管而
    預備用於新工作之新帳戶存摺及提款卡置放其內，已屬難以
    想像，於遭竊後卻又不報案亦不掛失，顯然不符合常情。又
    被告辯稱伊已有郵局帳戶，不需另行申請新帳戶交給詐欺集
    團使用云云，然被告既有郵局帳戶，卻也為新工作而另行申
    請本件之新帳戶，顯見被告是否申請新帳戶，與伊是否將帳
    戶交給他人使用，二者並無關連。尤有甚者，被告原有之郵
    局帳戶，既在使用中，自然不便交付他人使用，將新申請而
    不需使用之帳戶交給他人，才符合經驗法則。綜上所述，被
    告所辯，為卸責之詞，並不足採。原審判決認事用法並無違
    誤，量刑亦無顯然失出失入之瑕疵可指，被告上訴指摘原審
    判決違誤，為無理由，應予駁回。
據上論斷，應依刑事訴訟法第455條之1第1項、第3項、第373條
、第368條，判決如主文。
本案經檢察官甲○○到庭執行職務。
中    華    民    國    99    年    10    月    21    日
                  刑事第四庭  審判長  法  官  鄧希賢

                                      法  官  卓穎毓
                                      法  官  高如宜
以上正本證明與原本無異。
本件不得上訴。
                                      書記官  陳慧玲
中    華    民    國    99    年    10    月    21    日
附錄本案論罪科刑法條全文：
刑法第339條
意圖為自己或第三人不法之所有，以詐術使人將本人或第三人之
物交付者，處5年以下有期徒刑、拘役或科或併科1千元以下罰金
。
以前項方法得財產上不法之利益或使第三人得之者，亦同。
前二項之未遂犯罰之。

司法院資訊處製作；財團法人民間司法改革基金會備份。
